# 想请教陈版主关于免费维修服务作为单项履约义务是否应确认预计负债的问题~~

提问人：刘小牛快跑 时间：2020-02-11 17:31:06
想请教一下陈版主，
瑞华研究问题2-1-14（软件集成系统收入确认的准则适用问题）提到“提供的 3 年免费维修服务部分，应作为一项单项履约义务，分配相应的合同价款。因为维修服务属于“客户在企业履约的同时即取得并消耗企业履约所带来的经济利益”的情形，因此属于在一段时间内履行的履约义务，可在合同约定的维保服务期内分摊确认收入。”
能不能将其理解为一项保证型质保，即在完工时全额确认收入，将尾款确认应收，同时确认免费维修服务的预计负债。

回答人：chenyiwei
一般理解， 3 年的免费维修服务，已经超出了一般的保证性质保的范围了。保证性质保的范围需根据相关法律法规或者行业惯例来确定，不能简单地将服务性质保当作保证性质保处理。